【裁判字號】    92,毒抗,464
【裁判日期】    920630
【裁判案由】    聲請強制戒治
【裁判全文】
臺灣高等法院臺中分院刑事裁定                    九十二年度毒抗字第四六四號
    抗告人  即
    被      告  乙○○
右抗告人因違反毒品危害防制條例案件，經檢察官聲請強制戒治，不服臺灣彰化地方
法院中華民國九十二年五月七日裁定（九十二年度毒聲字第九五一號，聲請案號：台
灣彰化地方法院檢察署九十二年度聲戒字第三七九號），提起抗告，本院裁定如左：
      主  文
抗告駁回。
      理  由
一、本件抗告意旨略以：扣案毒品係在屋外庭院草叢搜獲，抗告人之母不懂法律，即
    動手拿該包東西，警員即以強硬之態度對抗告人及抗告人之母說：不承認就採該
    包東西之指紋，況且指抗告人曾犯有毒品前科，抗告人替母親抱不平，一氣之下
    搶下毒品往嘴裡吞，抗告人之母害怕被告把整包毒品吞下去而跑過來搶，才與警
    察拉扯，警察又放話不配合就要將抗告人之母移送妨害公務法辦，抗告人無奈配
    合作筆錄云云。
二、經查抗告人乙○○前因施用毒品案件，經裁定送觀察、勒戒後，認無繼續施用毒
    品之傾向，由原審法院以八十七年度員簡字第一五三號為免刑判決確定，復因施
    用毒品案件，經原審法院以八十八年度毒聲字第二五七號裁定送觀察、勒戒後，
    認有繼續施用毒品之傾向，再以八十八年度毒聲字第九七○號裁定送強制戒治，
    所涉刑案部分並經本院分別以八十八年度訴字第五五三號判處有期徒刑六月，及
    八十八年度易字第三八一號判處有期徒刑四月確定，有判決書及刑案資料查註紀
    錄表在卷可考，抗告人又基於施用第一級、第二級毒品之犯意，於九十二年三月
    十三日採尿前四日內之某時點，在不詳處所，施用第一級毒品海洛因及第二級毒
    品安非他命各一次，嗣為警於九十二年三月十三日十一時許，在彰化縣埔心鄉○
    ○村○○路○段一○○號查獲，雖抗告人矢口否認，惟經警採其尿液送驗結果，
    確呈嗎啡及甲基安非他命陽性反應，有詮昕科技股份有限公司九十二年四月十五
    日編號第00000000號濫用藥物尿液檢驗報告一紙附卷可稽，並有海洛因
    一包（毛重約○‧七公克）、安非他命二包（合計毛重約一公克）扣案可資佐證
    ，原審認抗告人三犯毒品危害防制條例第十條第一項、第二項之罪，依同條例第
    二十三條第二項但書規定，裁定令入戒治處所施以強制戒治壹年，核其認事、用
    法並無不當，本院審酌證人即取締警員甲○○於本院調查時證述：本件有全程錄
    影，現場並無人恐嚇乙○○等語，另本院勘驗錄影紀錄顯示警員並未對抗告人及
    抗告人之母親說不承認就採該包東西上之指紋等語，抗告人係趁警員拍照時迅速
    將置於地上之毒品吞食，抗告人之母阻擋在抗告人之前面不讓警員帶抗告人至警
    局訊問，係抗告人於打電話聯絡親朋幫忙後方主動與警員回警局製作筆錄，有本
    院勘驗筆錄在卷可按，苟抗告人未施用毒品何以遲不與警員回警局製作筆錄並採
    尿送驗，又何以急於將毒品吞下，顯與常情不合，抗告人右開抗告顯無理由，應
    予駁回。
三、據上論斷，應依刑事訴訟法第四百十二條，裁定如主文。
中      華      民      國    九十二    年    六        月    三十      日
                                    臺灣高等法院臺中分院刑事第九庭
                                          審判長法  官  陳  筱  珮
                                                法  官  吳  重  政
                                                法  官  康應  龍
右正本證明與原本無異。
不得再抗告。
                                                書記官  黃  薰  慧
中      華      民      國      九十二   年       七      月    一      日
                                                                        ｉ


司法院資訊處製作；財團法人民間司法改革基金會備份。
